臺灣苗栗地方法院刑事判決
111年度交訴字第37號
公  訴  人  臺灣苗栗地方檢察署檢察官
被      告  陳雲龍


上列被告因肇事逃逸案件，經檢察官提起公訴（111年度偵字第1
218號），因被告於本院準備程序中，就被訴之事實為有罪之陳
述，經本院告知簡式審判程序意旨，並聽取當事人之意見後，本
院合議庭裁定改依簡式審判程序審理，判決如下：
    主    文
陳雲龍駕駛動力交通工具發生交通事故，致人傷害而逃逸，處有
期徒刑陸月，如易科罰金，以新臺幣壹仟元折算壹日。
    犯罪事實
一、陳雲龍於民國110年11月20日19時48分許，騎乘車牌號碼000
    -000號普通重型機車，由苗栗縣○○鎮○○路00號旁小巷支線道
    東北往西南方向直行時，應注意遵守道路交通標誌、標線之
    指示，依遵行之方向行駛，依當時情形夜間光線有照明、道
    路乾燥無障礙物，並無不能注意之情事，竟疏未注意而逆向
    行駛；適有翁曉雯騎乘車牌號碼000-0000號普通重型機車自
    該道路南向北方向駛近，見狀閃避不及而發生碰撞，造成翁
    曉雯受有胸部挫傷、左側足踝挫傷之傷害（涉犯過失傷害罪
    嫌部分，未據告訴）。詎料陳雲龍於事故發生後，明知已駕
    駛車輛發生交通事故，並被翁曉雯拉住衣角阻止離開，知悉
    翁曉雯可能因此受有傷害後，仍未予以處理或停留現場等候
    警方處理，便逕行騎車逃逸。
二、案經苗栗縣警察局竹南分局報告臺灣苗栗地方檢察署檢察官
    偵查起訴。
    理    由
壹、證據能力之說明
    本件被告陳雲龍所犯非死刑、無期徒刑或最輕本刑有期徒刑
    三年以上之罪，亦非高等法院管轄第一審案件，且於準備程
    序進行中，被告先就被訴事實為有罪之陳述，經告以簡式審
    判程序之旨，並聽取當事人之意見後，本院依刑事訴訟法第
    273條之1第1項之規定，裁定由受命法官獨任進行簡式審判
    程序，是本件之證據調查，依刑事訴訟法第273條之2規定，
    不受同法第159條第1項、第161條之2、第161條之3、第163
    條之1及第164條至第170條規定之限制，合先敘明。
貳、實體方面
一、上開犯罪事實，訊據被告於本院準備程序及審理中均坦承不
    諱，核與被害人翁曉雯、證人邱美惠於警詢、偵查中證述之
    情節相符（見警卷第8至14頁），並有道路交通事故現場圖
    、道路交通事故調查表報告表㈠、㈡、現場照片、監視器錄影
    畫面截圖、車輛詳細資料報表、為恭紀念醫院乙種診斷證明
    書附卷可考（見警卷第15至27、29、30頁），足認被告之任
    意性自白與事實相符，洵值採信。故本案事證明確，被告犯
    行堪以認定，應予依法論科。
二、論罪科刑：
  ㈠核被告所為，係犯刑法第185條之4第1項前段之駕駛動力交通
    工具發生交通事故，致人傷害而逃逸罪。
  ㈡爰以行為人之責任為基礎，審酌被告有公共危險之前科紀錄
    且經執行完畢（見卷附臺灣高等法院被告前案紀錄表，又檢
    察官未就被告有無構成累犯、或是否加重其刑一事主張或具
    體指出證明方法，依照最高法院刑事大法庭110年度台上大
    字第5660號裁定理由，本院爰不予調查、審斷），竟未確實
    注意道路交通安全規則之規定謹慎駕車，於道路上逆向行駛
    ，致與被害人騎乘之機車發生碰撞，造成被害人受有傷害後
    ，又未留置於現場協助警方釐清肇責、協助處理事故，逕自
    離去，缺乏尊重用路人生命安全之觀念，實應責難；兼衡其
    犯後終能坦承犯行，並已與被害人成立和解、態度尤佳（見
    偵卷第35頁之和解書），暨其行為之動機、目的、手段，及
    自陳國小畢業之智識程度，現從事園藝業、每月收入約新臺
    幣2萬餘元，與子女同住之家庭生活狀況（見本院卷第44頁
    ），與被害人對本案之意見（見本院卷第27頁之電話紀錄表
    ）等一切情狀，量處如主文所示之刑，並諭知易科罰金之折
    算標準，以資懲儆。
據上論斷，應依刑事訴訟法第273條之1第1項、第299條第1項前
段，刑法第185條之4第1項前段、第41條第1項前段，判決如主文
。
本案經檢察官林圳義提起公訴，檢察官林宜賢到庭執行職務。
中　　華　　民　　國　　111 　年　　6 　　月　　27　　日
                  刑事第四庭  法  官  申惟中
以上正本證明與原本無異。　　　　　　　　　　　　　　　　如不服本判決應於收受判決後20日內向本院提出上訴書狀，並應敘述具體理由。其未敘述上訴理由者，應於上訴期間屆滿後20日內向本院補提理由書(均須按他造當事人之人數附繕本)「切勿逕送上級法院」。告訴人或被害人如對本判決不服者，應具備理由請求檢察官上訴，其上訴期間之計算係以檢察官收受判決正本之日期為準。　　　　　　　　　　　　　　　　　　　　　　　    　　　　　　　　　　　　　書記官　陳邦旗　　　　　　
中　　華　　民　　國　　111 　年　　6 　　月　　27　　日

附錄本案論罪科刑法條：
中華民國刑法第185條之4
駕駛動力交通工具發生交通事故，致人傷害而逃逸者，處六月以
上五年以下有期徒刑；致人於死或重傷而逃逸者，處一年以上七
年以下有期徒刑。
犯前項之罪，駕駛人於發生交通事故致人死傷係無過失者，減輕
或免除其刑。